臺灣彰化地方法院彰化簡易庭民事判決
110年度彰簡字第129號
原      告  張雅莉  
被      告  邱惠玲  

上列當事人間請求給付票款事件，本院於民國110年5月13日言詞
辯論終結，判決如下：
    主      文
被告應給付原告新臺幣（下同）812,540元，及如附表所示之利
息。
訴訟費用由被告負擔。
本判決得假執行。
    事實及理由
一、原告主張：原告經訴外人即背書人張憲統轉讓而持有被告所
    簽發如附表所示之支票3紙（下稱系爭支票），系爭支票經
    屆期提示均遭以「存款不足」退票而未獲付款，屢經催討，
    仍無效果。爰依票據之法律關係提起本件訴訟等語。並聲明
    ：如主文第1項所示。
二、被告答辯：兩造於民國109年11月8日有達成1份協議，內容
    是以訴外人即被告兒子吳彥彬就訴外人駿滕工業有限公司（
    下稱駿滕公司）所有之機器設備4台之動產擔保抵押權之抵
    押權人改登記為原告，原告並應將系爭支票返還被告，然而
    原告於109年11月30日將其中2台價值新臺幣3,267,333元之
    機器搬走，卻仍然持系爭支票提示，原告既然已經取走機器
    ，即不應該再請求系爭支票之票款等語。並聲明：原告之訴
    駁回。
三、本院判斷：
（一）原告主張其乃係由張憲統背書轉讓而取得系爭支票，且系
      爭支票屆期不獲付款等情，業據其提出系爭支票、退票理
      由單為證（見彰簡卷第23至27頁），且為被告所不爭執，
      應堪信為真實。
（二）被告雖答辯稱基於兩造間之協議書，原告不應該再向其請
      求系爭支票票款等語。經查，該協議書之內容為：「甲方
      邱惠玲、唐婉倩因有支票共8張在乙方（即原告）。甲方
      有設机器設備4台，設定價值新台幣伍佰萬元，甲方須解
      除部份設定給乙方，乙方承諾把手上8張支票在無造成退
      票的情況下歸還甲方。因恐口說無憑，特立協議書一份」
      等語，有該協議書影本1紙在卷可憑（見彰簡卷第97頁）
      。然被告於本院審理時亦自承：原告後來把機器搬走，所
      以就沒有照協議書設定，原告也無將系爭支票還給我們等
      語（見彰簡卷第74頁），堪認兩造事後並未依據上開協議
      書之內容履行協議，則本件原告仍為執有系爭支票之票據
      權利人，自得據以主張票據權利，是被告此部份之答辯並
      無可採。
（三）另按在票據上簽名者，依票上所載文義負責；發票人應照
      支票文義擔保支票之支付；執票人向支票債務人行使追索
      權時，得請求自為付款提示日起之利息，如無約定利率者
      ，依年利6釐計算，票據法第5條第1項、第126條、第133
      條分別定有明文。次按支票到期不獲付款時，執票人於行
      使或保全匯票上權利之行為後，對於背書人、發票人及匯
      票上其他債務人得行使追索權；票據法第144條準用同法
      第85條第1項亦有明文。本件系爭支票既為被告簽發，經
      原告屆期提示，未獲付款，依前揭規定，被告自應就支票
      所載文義負擔清償責任。
四、結論：本件原告依票據法第126條、第133條之規定請求被告
    給付如主文第1 項所示之金額，為有理由，應予准許。
五、本件係就民事訴訟法第427條訴訟適用簡易程序所為被告敗
    訴之判決，爰依同法第389條第1項第3款之規定，依職權宣
    告假執行。
六、訴訟費用負擔之依據：民事訴訟法第78條。
中　　華　　民　　國　　110 　年　　5 　　月　　27　　日
        　　　　　彰化簡易庭  法  官  徐啓惟　　　　　　
以上正本係照原本作成。
如不服本判決，須於判決送達後20日內，向本院提出上訴狀。（
須按他造當事人之人數附繕本）。如委任律師提起上訴者，應一
併繳納上訴審裁判費。
中　　華　　民　　國　　110 　年　　5 　　月　　27　　日
                              書記官  張莉秋       
　　　　　　　　　　　　　　　
附表（利息自提示日起至清償日止，按週年利率6％計算）     編號 發票日 金額（新臺幣） 支票號碼 提示日 1 109年10月30日 257,260元 FC0000000 109年10月30日 2 109年11月11日 272,650元 FC0000000 109年11月16日 3 109年11月30日 282,630元 FC0000000 109年12月2日